Config:
  hfst:
    Gen: ../../../src/generator-gt-norm.hfst
    Morph: ../../../src/analyser-gt-norm.hfst
  xerox:
    Gen: ../../../src/generator-gt-norm.xfst
    Morph: ../../../src/analyser-gt-norm.xfst
    App: lookup

Tests:

  Verb - kíl is - ENGLISH : # CLASS_IS_STEM_2

     kíl is+V+IMM+PRES: kíl íija
     kíl is+V+SIMP+PRES: kíl íijang
     kíl is+V+DIR+PAST: kíl íijan
     kíl is+V+NONFACT: kíl íijang
     kíl is+V+INTERR+PRES+HAB: kíl íijang
     kíl is+V+PRES+HAB: kíl íijanggang
     kíl is+V+PRES+HAB+NONFACT: kíl íijangang
     kíl is+V+DIR+PAST+HAB: kíl íijiinii
     kíl is+V+INTERR+PAST+HAB: kíl íijaangaa
     kíl is+V+INDIR+PAST+HAB: kíl íijaangaan
     kíl is+V+INTERR+NEAR+FUT: kíl íijang k̲asa'áa
     kíl is+V+NEAR+FUT: kíl íijang k̲asa'áang
     kíl is+V+INTERR+VNEAR+FUT: kíl íijang k̲asaasdláa
     kíl is+V+VNEAR+FUT: kíl íijang k̲asaasdláang
     kíl is+V+CERT+PRES: kíl íij'ahlanggang
     kíl is+V+CERT+PAST: kíl íij'ahlanggan
     kíl is+V+CERT+PAST+HAB: kíl íij'ahlanggiinii
     kíl is+V+CERT+REL: kíl íij'ahlans
     kíl is+V+RFLX: kíl íij'ahl
     kíl is+V+3PL+INTERR+PRES+HAB: kíl íijang'waa
     kíl is+V+3PL+PRES+HAB: kíl íijang'waang
     kíl is+V+3PL+PRES+HAB+NONFACT: kíl íijang'waa.ang
     kíl is+V+NEG+PRES+HAB: kíl íijang'anggang
     kíl is+V+NEG+PRES+HAB+NONFACT: kíl íijang'angang
     kíl is+V+NEG+INTERR+NEAR+FUT: kíl íijang k̲asaa'áng
     kíl is+V+NEG+NEAR+FUT: kíl íijang k̲asaa'ánggang
     kíl is+V+NEG+INTERR+VNEAR+FUT: kíl íijang k̲asaasdlä'áng
     kíl is+V+NEG+VNEAR+FUT: kíl íijang k̲asaasdlä'ánggang
     kíl is+V+NEG+3PL+INTERR+PRES+HAB: kíl íijang'ang'waa
     kíl is+V+NEG+3PL+PRES+HAB: kíl íijang'ang'waang
     kíl is+V+NEG+3PL+PRES+HAB+NONFACT: kíl íijang'ang'waa.ang

